【裁判字號】    98,交聲,4231
【裁判日期】    981225
【裁判案由】    違反道路交通管理處罰條例聲明異議
【裁判全文】
臺灣臺北地方法院交通事件裁定        98年度交聲字第4231號
原處分機關  臺北市交通事件裁決所
代  表  人  林文淵
異  議  人
即受處分人  甲○○
上列異議人即受處分人因違反道路交通管理處罰條例案件，對於
臺北市交通事件裁決所於中華民國98年12月3 日北市裁罰字第裁
22-AI0000000號所為之裁決處分（原舉發案號：臺北市政府警察
局北市警交大字第AI0000000號），聲明異議，本院裁定如下：
    主  文
異議駁回。
    理  由
一、原處分意旨略以：異議人即受處分人甲○○所有之車牌號碼
    8155-QH號自用小客車，於民國98年9月30日下午2時9分許，
    停放在臺北市○○區○○路5 段150巷392號前劃有紅實線禁
    止臨時停車之處所，而為臺北市政府警察局信義分局照相後
    逕行舉發，原處分機關臺北市交通事件裁決所遂依道路交通
    管理處罰條例第56條第1項第1款之規定，裁處異議人罰鍰新
    臺幣（下同）900元。
二、聲明異議意旨略以：異議人於98年9 月29日晚間11時許將上
    開車輛停放於前揭舉發地點時，因當晚下雨及燈光視線不甚
    良好，在伊目視下，舉發地點之路緣並未劃設紅線標記，故
    伊主觀上認為可以停車，然伊於舉發當日前往取車時，除車
    上放置告發單外，路面另有劃設一條紅線，此顯然為一停車
    陷阱，伊事後往返行經此地時，發現被開單告發車輛甚多，
    為求改進起見，避免更多車輛受罰，爰提起申訴云云。
三、按在設有禁止臨時停車標線處所不得臨時停車；汽車停車時
    ，禁止臨時停車處所不得停車，道路交通安全規則第111 條
    第1項第3款、第112條第1項第1 款分別定有明文。次按，汽
    車駕駛人停車時，在禁止臨時停車處所停車者，處600 元以
    上1,200元以下罰鍰，道路交通管理處罰條例第56條第1項第
    1款亦定有明文。
四、經查：
  (一)異議人所有上開車輛於上開時、地停放於劃設禁止臨時停放
    車輛標線之臺北市○○區○○路5 段150巷392號前乙節，為
    其所不否認，並有違規照片1幀（見本院卷第9頁）附卷可稽
    ，堪信為真實。
  (二)觀諸本件舉發照片中，異議人所有上開車輛旁所劃設之紅線
    ，其顏色明顯清晰可見，則一般駕駛人應能清楚判斷舉發地
    點為禁止臨時停放車輛之處所，異議人未予注意，反將上開
    車輛停放於舉發地點，其違規情節甚屬明確，異議人豈能先
    無視於該處紅線之客觀明顯存在，反而主張依其目視結果，
    舉發地點並未劃設紅線，再聲明異議主張自己停車並非違規
    ？其理之謬，至為灼然。從而，異議人確有於上開時間，在
    禁止臨時停車處所停車之違規行為甚明，異議人所辯，尚非
    可採。
五、綜上所述，本件異議人確有於禁止臨時停車處所停車之違規
    行為，原處分機關依道路交通管理處罰條例第56條第1 項第
    1 款，及違反道路交通管理事件統一裁罰基準表之規定裁處
    異議人罰鍰900 元，核無違誤，異議人之異議為無理由，自
    應將其異議駁回。至於交通主管機關劃設禁止臨時停車紅線
    之標準，非本院在調查本件原處分是否違法時，所應審酌者
    ，附此敘明。
六、據上論斷，應依道路交通案件處理辦法第19條，裁定如主文
    。
中    華    民    國    98    年    12    月    25    日
                    交通法庭    法  官  陳君鳳
以上正本證明與原本無異。
如不服本裁定，應於送達後5日內向本院提出抗告狀。
                                書記官  楊湘雯
中    華    民    國    98    年    12    月    28    日

司法院資訊處製作；財團法人民間司法改革基金會備份。
